臺灣臺北地方法院刑事判決　　　　　　 94年度訴緝字第173號
公　訴　人　臺灣臺北地方法院檢察署檢察官
被　　　告　子○○
上列被告因偽造文書等案件，經檢察官提起公訴（89年度偵字第
13949號），本院判決如下：
    主  文
子○○共同連續行使偽造私文書，足以生損害於他人，累犯，處
有期徒刑捌月。如附表一、二、三「偽造印文、署押」欄所示之
印文、署押，及附表四、五所示之物，均沒收。
    事  實
一、子○○於民國84年間因犯偽造文書案件，經臺灣高雄地方法
    院以84年度易字第3131號判決處有期徒刑3月，如易科罰金
    ，以300元折算1日確定，嗣於84年10月20日因易科罰金執行
    完畢。猶不知悔改，與真實姓名年籍不詳，自稱「辛○○」
    之成年人及不詳姓名年籍，綽號「阿寶」之成年人基於行使
    偽造私文書、行使變造特種文書及使公務員登載不實文書之
    犯意聯絡，先由子○○將其照片交由該綽號「阿寶」之人，
    由其以換貼照片至丑○○之國民身分證上之方式變造丑○○
    國民身分證1張，足以生損害於戶政機關核發身分證之正確
    性及丑○○。再由彼3人推由其中1人在不詳時間、地點，利
    用不知情且無犯罪故意之刻印店人員，偽刻「丑○○」之印
    章1枚，於：
  (一)89年1月13日，由子○○以丑○○之名義，向不知情之丁○○簽署房屋租賃契約，承租丁○○之子李裕國所有，位於臺
    北市○○路18號3樓之3之房屋作為欣能科技股份有限公司（
    下稱欣能公司）辦公地點，子○○並在房屋租賃契約書上偽
    造丑○○之簽名1枚，及蓋用上開偽造「丑○○」印章以偽
    造「丑○○」之印文1枚，而偽造該私文書，向出租人丁○○提出而行使之，足以生損害於出租人丁○○及丑○○。
  (二)89年1月21日，由子○○持上開偽造之「丑○○」印章，與
    綽號「阿寶」之人及自稱「辛○○」之人分持另行偽造之「
    辛○○」、「戊○○」、「乙○○」、「辰○○」、「丙○○」、「寅○○」印章，共同於附表二所示之文件上偽造上
    開人之印文（印文之種類、數量詳見附表二），以偽造欣能
    公司之設立章程、臺北市政府建設局公文補充說明、公司設
    立登記預查名稱申請表、欣能科技股份有限公司發起人會議
    議事錄、董事會議事錄、董事監察人名單、會計師辦理簽證
    委託書及資產負債表等私文書各1 份，並以上開變造之丑○○國民身份證影印後，連同其等另行變造之辛○○、戊○○
    、乙○○、辰○○、丙○○、寅○○等人之國民身分證影本
    作為附件，向臺北市政府建設局商業管理處提出申請設立欣
    能公司而行使之，使不知情之臺北市政府建設局商業管理處
    承辦人員將不實事項登載於所掌之營利事業登記資料，並核
    發北市建商公司89字第426132號臺北市政府營利事業登記證
    ；亦使不知情之經濟部承辦人員依臺北市政府建設局商業管
    理處所呈報之資料，將不實事項登載於所掌之公司執照管理
    資料，並核准發給北市建商字第00 425132號公司執照，足
    以生損害臺北市政府與經濟部對於上開公司資料管理之正確
    性與丑○○、辛○○、戊○○、乙○○、辰○○、丙○○與
    寅○○等人。
  (三)於89年2月11日，由子○○偽造「丑○○」之簽名1枚，復持
    上開偽造之「丑○○」印章偽造「丑○○」之印文1枚，以
    偽造丑○○辭職書之私文書1紙（附表二編號2），並由綽號
    「阿寶」之人與自稱「辛○○」之人於89年2、3月間，持「
    丑○○」、「辛○○」、「戊○○」、「乙○○」印章，於
    附表三編號1、3至7所示之文件上，分別偽造上開人之印文
    、簽名（印文、簽名之種類、數量詳見附表三），以偽造欣
    能公司董事、監察人變更登記申請書、補正申請書、改選董
    事、監察人會議議事錄、董事會議事錄、董事監察人名單、
    說明書等私文書各1份，並連同變造之丑○○、乙○○國民
    身分證影本作為附件，向臺北市政府建設局商業管理處提出
    申請變更登記欣能公司之董事、監察人而行使之，使不知情
    之臺北市政府建設局商業管理處承辦人員將不實事項登載於
    所掌之營利事業登記資料，並准予換發北市建商公司89字第
    426132號臺北市政府營利事業登記證；亦使不知情之經濟部
    承辦人員依臺北市政府建設局商業管理處所呈報之資料，將
    不實事項登載於所掌之公司執照管理資料，並核准換發給北
    市建商字第00425132號公司執照，足以生損害臺北市政府與
    經濟部對於上開公司資料管理之正確性與丑○○、辛○○、
    戊○○與乙○○等人。
二、嗣因自稱「辛○○」及綽號「阿寶」之人另涉詐欺案件，經
    警方循線前往臺北市○○街○段165號3樓子○○之住所搜索
    ，始查得上情，並扣得上開變造之丑○○國民身分證影本與
    偽造之丑○○印章1枚。
三、案經臺北市政府警察局中山分局報請臺灣臺北地方法院檢察
    署檢察官偵查起訴。
    理  由
一、訊據被告子○○對於上開事實均坦白承認（見臺灣臺北地方
    法院檢察署89年度偵字第13949號卷，下稱偵卷一，第6頁背
    面至第7頁、本院卷一第13頁、本院卷二第13頁背面、第34
    頁），僅辯稱伊因積欠綽號「阿寶」之人一筆債務，迫於無
    奈下始為上開行為云云。經查，被告對於本案犯行之自白核
    與證人丁○○於警方詢問時之證述相符，而證人未○○亦於
    本院證稱，伊大約於89年間由被告子○○面試後，進入欣能
    公司工作，當時被告自稱叫丑○○，但被告任職沒多久，大
    約1個半月就離開了等語（見本院卷二第48、54、55頁），
    此外，復有扣案變造之丑○○國民身分證影本1紙、偽造之
    丑○○印章1枚、房屋租賃契約書1份在卷可稽，另被告與不
    詳姓名年籍，自稱「辛○○」之人與綽號「阿寶」之年人行
    使偽造私文書、行使變造特種文書及使公務員登載不實文書
    之行為，亦據臺北市政府以91年1月23日府建商字第0916214
    11號函所附欣能公司登記案卷全宗（見臺灣臺北地方法院檢
    察署90年度偵字第1100號卷，下稱偵卷二，第20頁至第53頁
    ）影本在卷可參，是被告之自白應與事實相符，堪以採信。
    又被告係成年人，具有相當之智識程度，而綽號「阿寶」之
    人並未限制其行動自由，縱使「阿寶」係以被告積欠債務為
    由，要求其參與上述犯行，被告仍得自由決定是否參與「阿
    寶」等人之詐欺集團，然被告不思報警處理，仍附和「阿寶
    」等人並參與上述犯行，自應負共同正犯之刑責。又按共同
    正犯之意思聯絡，不限於事前有所謀議，即僅於行為當時，
    基於相互之認識，以共同犯罪之意思參與者，亦無礙於共同
    正犯之成立，本案被告受「阿寶」、「辛○○」等人之指揮
    ，實施冒用丑○○之名義偽造文書而向證人丁○○承租房屋
    ，並以偽造丑○○之印章、印文、簽名之方式偽造附表二、
    三所示之文書並行使之，及行使變造之丑○○國民身分證、
    使公務員登載不實文書等犯罪行為，其於行為當時係基於相
    互之認識而共同犯罪，應就共犯之全部犯罪行為負責。綜上
    所述，被告上開所辯應係避重就輕之詞，不足採信；本案事
    證明確，被告犯行，堪以認定。
二、按臺北市政府公司設立登記預查名稱申請表，係申請人向臺
    北市政府請求辦理設立登記之用，是上述文件之性質，應屬
    私文書；另房屋租賃契約書，係具有表示承租房屋性質意思
    之文件，亦屬私文書；又欣能公司章程係表示該公司設立之
    組織、運作方式與股東資料之文件，而附表二、三所列之其
    他文件亦係欣能公司之內部組織文書、會議紀錄之資料，自
    均屬私文書。是核被告所為，係犯刑法第216條、第210條行
    使偽造私文書罪、刑法第216條、第212條行使變造特種文書
    罪及刑法第214條使公務員登載不實文書罪；被告與自稱「
    辛○○」之人、綽號「阿寶」之人間，就上開行使偽造私文
    書、行使變造特種文書罪及使公務員登載不實文書之犯行，
    有犯意聯絡及行為分擔，均為共同正犯。被告及「阿寶」、
    「辛○○」利用不知情且無犯罪故意之刻印店人員，偽刻「
    丑○○」、「辛○○」、「戊○○」、「乙○○」、「辰○○」、「丙○○」、「寅○○」印章之行為，係間接正犯。
    被告前開偽造印章、印文、署押係偽造私文書之階段行為，
    不另論罪，再變造特種文書、偽造私文書後進而行使，變造
    及偽造之低度行為應為行使之高度行為所吸收，均不另論罪
    ，僅論以行使之罪。被告上開先後多次行使變造特種文書、
    行使偽造私文書與使公務員登載不實文書之犯行，均時間緊
    接，犯罪構成要件各相同，均為連續犯，應分別依刑法第56
    條連續犯之規定，各以一罪論，並皆加重其刑。被告連續所
    犯上開刑法第216條、第212條行使變造特種文書罪、刑法第
    216條、第210條行使偽造私文書罪及刑法第214條使公務員
    登載不實文書罪間，有方法目的之牽連關係，應依刑法第55
    條後段牽連犯之規定，從法定刑度較重之刑法第216條、第2
    10條行使偽造私文書罪處斷。另查，被告於84年間因犯偽造
    文書案件，經臺灣高雄地方法院以84年度易字第3131號判決
    處有期徒刑3月，如易科罰金，以300元折算1日確定，嗣於8
    4年10月20日因易科罰金執行完畢之事實，有臺灣高等法院
    被告全國前案記錄表1份在卷可稽，其於5年以內再犯本案有
    期徒刑之罪，為累犯，應加重其刑。被告同時有2種刑罰之
    加重事由，應依法遞加之。爰審酌被告前有多項前科，素行
    不佳，竟因貪圖免除債務之利益，配合綽號「阿寶」及自稱
    「辛○○」之人為上開犯行，虛設公司，並造成被害人丑○○、辛○○、戊○○、乙○○、辰○○、丙○○、寅○○及
    丁○○等人之損害，並使商業主管機關對於其所掌之業務管
    理產生錯誤，妨害經濟秩序及交易安全，惡性非輕，然被告
    犯後已就其所為坦白承認，稍有悔意之態度等一切情狀，量
    處如主文所示之刑。
三、扣案之如附表一、二、三所示之「偽造印文、署押」欄所示
    偽造之印文、署押，應依刑法第219條之規定，不問屬於犯
    人與否均宣告沒收之。另如附表四所示照片及變造之國民身
    分證影本、如附表五所示之偽造印章，分別係屬被告或綽號
    「阿寶」之人、自稱「辛○○」之人所有，供其等犯本罪所
    用之物，其中部分物品雖未扣案，惟無證據證明已經滅失，
    均應依刑法第38條第1項第2款之規定，宣告沒收。附表一、
    二、三之文件，皆已交付出租人、臺北市政府或相關金融機
    關收執，均已非被告或共犯所有之文書，就該等文件本身爰
    不予宣告沒收。
四、公訴意旨另以，被告與自稱「辛○○」之人，為概括之犯意
    聯絡，共同於89年3月28日冒用「乙○○」之名義為欣能公
    司代表人，向臺灣土地銀行長安分行申請設立帳號338791號
    之支票存款戶，於取得支票後以乙○○名義偽簽支票之有價
    證券，足生損害於乙○○、臺灣土地銀行及票券交易秩序。
    又意圖為自己不法之所有，連續於89年6月間向勁永國際股
    份有限公司（下稱勁永公司）、鴻懿電子公司（下稱鴻懿公
　　司）、信偉國際有限公司（下稱信偉公司）、鈕飛實業有限
    公司（下稱鈕飛公司）、技聖科技有限公司（下稱技聖公司
    ）、晴陽星科技有限公司（下稱晴陽星公司）、杰科科技有
    限公司（下稱杰科公司）、崑碁電腦股份有限公司（下稱崑
    碁公司）及金邦科技股份有限公司（下稱金邦公司）詐稱進
    貨後，以開立支票方式展延付款期間，使前開廠商陷於錯誤
    而交付貨物，後因存款不足遭拒絕付款，經前開廠商前往上
    址欣能公司查詢，竟已逃逸遍尋不著，始知受騙，因認被告
    尚涉犯偽造有價證券與常業詐欺罪等罪嫌。
五、惟按犯罪事實應依證據認定之，無證據不得認定犯罪事實。
    又不能證明被告犯罪者，應諭知無罪之判決，刑事訴訟法第
    154條第2項、第301條第1項分別定有明文。次按認定不利於
    被告之事實，須依積極證據，茍積極證據不足為被告不利事
    實之認定時，即應為有利於被告之認定，更不必有何有利之
    證據；而認定犯罪事實所憑之證據，雖不以直接證據為限，
    間接證據亦包括在內，然而無論為直接證據或間接證據，其
    為訴訟上之證明，須於通常一般人均不致有所懷疑，而得以
    確信其為真實之程度，始得據為有罪之認定；告訴人之告訴
    ，係以使被告受刑事訴追為目的，告訴人陳述是否與事實相
    符，仍應調查其他證據以資審認（最高法院30年上字第816
    號、76年臺上字第4986號、51年臺上字第1300號刑事判例參
    照）。
六、公訴意旨認被告被告於89年3月28日冒用「乙○○」之名義
    向臺灣土地銀行長安分行申請設立帳號338791號之支票存款
    戶，於取得支票後以乙○○名義偽簽支票之有價證券，並於
    89年6月間向勁永公司、鴻懿公司、信偉公司、鈕飛公司、
    技聖公司、晴陽星公司、杰科公司、崑碁公司及金邦公司詐
    欺取財之事實，無非係以被告無法交代阿寶究係何人，及上
    開公司之告訴代理人甲○○、午○○、己○○、癸○○、壬○○、巳○○、庚○○、卯○○之指訴，及臺北市政府警察
    局中山分局查察紀錄表、欣能公司採購單、勁永公司出貨單
    、鴻懿公司應收帳款明細表、送貨單與送貨單、信偉公司發
    票、鈕飛公司發票、杰科公司出貨單、崑碁公司出貨單、乙○○身分證影本、支票影本17張、統一發票影本10張為據，
    惟查被告堅詞否認有上開申請帳戶及詐欺取財之事實，辯稱
    ，伊在欣能公司只有上班大約1個月，大約在89年3月初就離
    職了，伊除了冒名租用房屋及配合綽號「阿寶」、自稱「辛○○」之人辦理申請公司登記等事項外，其餘都不知情，伊
    並非公司實際負責人，對於公司業務一竅不通等語。
七、經查，被告上該辯解，核與證人未○○於警方詢問時稱，欣
    能公司負責人以前是「丑○○」，但在89年3月間換「乙○○」當負責人，自稱「丑○○」之人於3月以後就未再到公
    司上班，被告子○○就是自稱「丑○○」之人等語（見偵卷
    一第14頁、第15頁背面）相符，其於本院審理時亦證稱，伊
    於欣能公司時，被告自稱姓楊，他沒有負責什麼職務，只有
    在看我們在做什麼事情，但會計和外務在有意無意間透露出
    來被告是老闆，伊都是向會計領薪水，公司開支票也都是由
    會計開，被告任職大約1個月左右，是會計告訴伊等職員，
    公司負責人要更換，被告要走時伊都不知情，到隔天才知道
    ，勁永公司、鴻懿公司、信偉公司、鈕飛公司、技聖公司、
    晴陽星公司、杰科公司、崑碁公司及金邦公司的業務被告沒
    有經手，都是會計叫伊等去接洽的等語，並稱，被告還在職
    時，伊每天都有看到被告，但他都在自己的位置上做自己的
    事情，伊不知道被告在做什麼，只知道他是老闆，被告沒有
    指揮伊等要怎麼做，伊等職員所做的事情，都是由會計那邊
    交代的，後來換的負責人「乙○○」伊有見過，跟被告不是
    同一個人，偵卷二第33至35頁之照片，伊認得出來「丑○○
    」就是被告，「辛○○」就是會計，「戊○○」就是外務，
    「乙○○」就是更換後的負責人等語，顯然被告辯稱伊並非
    欣能公司實際負責人，並未運作該公司之業務，且係於89年
    3月間即已離職等情，並非無據；且被告已經冒用「丑○○
    」之姓名為上開偽造文書行為，何以有另外再冒用「乙○○
    」姓名為其他犯行之必要性？亦未經檢察官說明，況證人未
    ○○已就自稱「丑○○」及「乙○○」者並非同一人，「乙○○」是被告離職後之公司負責人，被告並非「乙○○」等
    情證述如上，可見公訴意旨所稱冒用「乙○○」之名義申請
    支票存款帳戶、偽造有價證券以詐欺取財行為之人，應另有
    他人；又檢察官所提出之欣能公司支票影本上「乙○○」之
    印文均為楷體（見偵卷一第46、58、66、77、78、82、86頁
    ），與被告上揭有罪部分，其提出於臺北市政府建設局商業
    管理處申請公司設立登記所附之文件上篆體之「乙○○」印
    文（見偵卷二第24、27、41、45、47頁）顯有出入，是其楷
    體印章若係由他人於被告離職後另行起意刻印蓋用，亦有其
    可能性，無由以此認為就申請支票帳戶及簽發支票詐欺部分
    ，仍為被告上開有罪部分之犯意聯絡範圍所及；而上開被害
    公司告訴代理人之指述，亦未提及被告於其等遭詐騙過程中
    所扮演之角色，是公訴人所舉之證據，尚不足以證明被告對
    於冒用「乙○○」之名義在臺灣土地銀行長安分行申請設立
    帳號338791號之支票存款戶，於取得支票後以乙○○名義偽
    簽支票之有價證券，並於89年6月間向勁永公司、鴻懿公司
    、信偉公司、鈕飛公司、技聖公司、晴陽星公司、杰科公司
    、崑碁公司及金邦公司詐欺取財等行為有何犯意聯絡及行為
    分擔。此外，復查無其他積極證據足認被告確有公訴人所指
    上述犯行，前開公訴之犯罪事實即屬不能證明，惟公訴人認
    此與被告前揭論罪科刑部分有方法目的牽連之裁判上一罪之
    關係，爰不另為無罪之諭知，併予敘明。
據上論斷，應依刑事訴訟法第299 條第1 項前段，刑法第28條、
第56條、第216條、第212條、第210條、第214條、第55條後段、
第47條、219條、第38條第1項第2款，罰金罰鍰提高標準條例第1
條前段，判決如主文。
本案經檢察官蕭惠菁庭執行職務。
中　　華　　民　　國　　94　　年　　11　　月　　29　　日
                刑事第十庭  審判長法  官  丁蓓蓓
                                  法  官  劉煌基
                                  法  官  林柏泓
如不服本判決，應於判決送達後10日內，向本院提出上訴狀。
上正本證明與原本無異。
                                  書記官　柯貞如
中　　華　　民　　國　　94　　年　　11　　月　　29　　日
附錄：
中華民國刑法第216條：
行使第條至第條之文書者，依偽造、變造文書或登載不實事項或
使登載不實事項之規定處斷。
中華民國刑法第212條：
偽造、變造護照、旅券、免許證、特許證及關於品行、能力服務
或其他相類之證書、介紹書，足以生損害於公眾或他人者，處一
年以下有期徒刑、拘役或三百元以下罰金。
中華民國刑法第210條：
偽造、變造私文書，足以生損害於公眾或他人者，處五年以下有
期徒刑。
中華民國刑法第214條：
明知為不實之事項，而使公務員登載於職務上所掌之公文書，足
以生損害於公眾或他人者，處三年以下有期徒刑、拘役或五百元
以下罰金。
附表一：
┌───┬───────┬──────────┬───┐
│ 編號 │文件名稱      │偽造印文、署押      │備註  │
├───┼───────┼──────────┼───┤
│  1   │偽造之房屋租賃│偽造「丑○○」之印文│參見偵│
│      │契約書        │2枚、簽名1枚（偵卷一│卷一第│
│      │              │第39頁「丑○○」等字│39頁及│
│      │              │僅係辨識人別之用，非│第40頁│
│      │              │簽名之性質，不予沒收│背面  │
│      │              │，最高法院93年度臺上│      │
│      │              │字第5556號判決參照）│      │
└───┴───────┴──────────┴───┘
附表二：
┌───┬───────┬──────────┬───┐
│ 編號 │文件名稱      │偽造印文、署押      │備註  │
├───┼───────┼──────────┼───┤
│  1   │偽造之欣能公司│偽造「丑○○」、「張│位於發│
│      │之設立章程    │白蓉」、「戊○○」、│起人欄│
│      │              │「乙○○」、「辰○○│位內  │
│      │              │」、「丙○○」、「蔡│      │
│      │              │仲雯」之印文各1枚   │      │
├───┼───────┼──────────┼───┤
│  2   │臺北市政府建設│偽造「丑○○」之印文│於公文│
│      │局公文上補充說│2枚                 │上註記│
│      │明            │                    │「監察│
│      │              │                    │人住址│
│      │              │                    │核與身│
│      │              │                    │分證記│
│      │              │                    │載無誤│
│      │              │                    │。20號│
│      │              │                    │」等字│
├───┼───────┼──────────┼───┤
│  3   │偽造之臺北市政│偽造「丑○○」、「張│位於申│
│      │府公司設立登記│白蓉」、「戊○○」、│請人欄│
│      │預查名稱申請表│「乙○○」之印文各1 │位內  │
│      │              │枚                  │      │
├───┼───────┼──────────┼───┤
│  4   │偽造之欣能公司│偽造「丑○○」、「張│位於主│
│      │發起人會議議事│白蓉」之印文各1枚   │席簽章│
│      │錄            │                    │、紀錄│
│      │              │                    │簽章欄│
│      │              │                    │位上  │
├───┼───────┼──────────┼───┤
│  5   │偽造之欣能公司│偽造「丑○○」、「張│位於主│
│      │董事會議事錄  │白蓉」之印文各1枚   │席簽章│
│      │              │                    │、紀錄│
│      │              │                    │簽章欄│
│      │              │                    │位上  │
├───┼───────┼──────────┼───┤
│  6   │偽造之欣能公司│偽造「丑○○」之印文│      │
│      │董事監察人名單│1枚                 │      │
├───┼───────┼──────────┼───┤
│  7   │偽造之欣能公司│偽造「丑○○」之印文│      │
│      │委託會計師辦理│2枚                 │      │
│      │簽證之委託書  │                    │      │
├───┼───────┼──────────┼───┤
│  8   │偽造之欣能公司│偽造「丑○○」之印文│      │
│      │資產負債表    │3枚                 │      │
└───┴───────┴──────────┴───┘
附表三：
┌───┬───────┬──────────┬───┐
│ 編號 │文件名稱      │偽造印文、署押      │備註  │
├───┼───────┼──────────┼───┤
│  1   │偽造之補正申請│偽造「乙○○」之印文│      │
│      │書（受文者：臺│簽名各1枚           │      │
│      │北市政府建設局│                    │      │
│      │）            │                    │      │
│      │              │                    │      │
├───┼───────┼──────────┼───┤
│  2   │偽造之辭職書  │偽造「丑○○」之印文│      │
│      │              │、簽名各1枚         │      │
│      │              │                    │      │
│      │              │                    │      │
├───┼───────┼──────────┼───┤
│  3   │偽造之欣能公司│偽造「丑○○」、「何│      │
│      │董事、監察人變│長謀」之印文各2枚、 │      │
│      │更登記申請書  │「辛○○」、「戊○○│      │
│      │              │」之印文各1枚       │      │
├───┼───────┼──────────┼───┤
│  4   │偽造之欣能公司│偽造「辛○○」、「孟│位於主│
│      │改選董事、監察│令士」之印文各1枚   │席簽章│
│      │人會議議事錄  │                    │、紀錄│
│      │              │                    │簽章欄│
│      │              │                    │位上  │
├───┼───────┼──────────┼───┤
│  5   │偽造之欣能公司│偽造「乙○○」、「孟│位於主│
│      │董事會議事錄  │令士」之印文各1 枚  │席簽章│
│      │              │                    │、紀錄│
│      │              │                    │簽章欄│
│      │              │                    │位上  │
├───┼───────┼──────────┼───┤
│  6   │偽造之欣能公司│偽造「乙○○」之印文│      │
│      │董事監察人名單│1枚                 │      │
├───┼───────┼──────────┼───┤
│  7   │偽造之欣能公司│偽造「戊○○」之印文│      │
│      │說明書        │2枚，「戊○○」、「 │      │
│      │              │乙○○」之簽名各1枚 │      │
└───┴───────┴──────────┴───┘
附表四：
變造丑○○、辛○○、戊○○、乙○○、辰○○、丙○○、寅○○國民身分證正本上所貼附之照片各1張（以上均未扣案）、變
造丑○○國民身分證影本1張（已扣案）
附表五：
偽造「辛○○」、「戊○○」、「乙○○」、「辰○○」、「丙○○」、「寅○○」印章各1枚（以上未扣案）、偽造「丑○○
」印章1枚（已扣案）
